【裁判字號】    98,簡上,19
【裁判日期】    980911
【裁判案由】    清償債務
【裁判全文】
臺灣花蓮地方法院民事判決              98年度簡上字第19號
上  訴  人  乙○○
被上訴人    甲○○
上列當事人間請求清償債務事件，上訴人對於98年3月31日本院
花蓮簡易庭98年度花簡字第21號第一審判決提起上訴，本院於98
年8月25日言詞辯論終結，判決如下：
    主      文
上訴駁回。
第二審訴訟費用由上訴人負擔。
    事實及理由
一、本件經本院審理結果，認為原審以被上訴人依保證人之代位
    權之法律關係，判決上訴人應給付被上訴人如原審判決主文
    第一項所示之金額，其認事用法並無不合，應予維持，爰引
    用第一審判決所載之事實及理由要領如附件所示。
二、上訴人提起上訴，請求廢棄原判決，改判駁回被上訴人於原
    審所為之聲明，除於原審已提出之攻擊防禦方法外，並補充
    陳述：上訴人當初係向誠泰商業銀行 (下稱誠泰銀行)申請
    消費性貸款，惟其後誠泰銀行將債權讓與新光商業銀行 (下
    稱新光銀行)，新光銀行於95年1月20日復將債權讓與誠泰行
    銷股份有限公司 (下稱誠泰行銷)，並非新光行銷股份有限
    公司 (下稱新光行銷)，是新光行銷對上訴人並無債權請求
    權存在，被上訴人向新光行銷清償後無從受讓其地位而向上
    訴人求償。退步言，縱認新光行銷確因債權讓與而取得對上
    訴人之債權，但上述之債權轉讓過程均未告知上訴人，依法
    對上訴人不生債權讓與之效力，原審竟仍判令上訴人清償，
    顯有違誤，應予以廢棄原判決云云。被上訴人則引用原審所
    為之主張，並請求駁回上訴。
三、經查：本件原審依代理之事實認上訴人與新光銀行 (原誠泰
    銀行)間成立消費借貸契約，新光銀行與被上訴人間另就上
    訴人之借貸債務成立連帶保證契約。其後新光銀行對上訴人
    之債權讓與新光行銷，被上訴人向新光行銷清償後依保證代
    位之法定債權讓與關係而取得對上訴人之求償權，其所持憑
    之理由載於附件事實及理由要領中甚為綦詳，已難認有何違
    失之處。上訴人上訴後雖辯稱誠泰銀行對其之貸款債權並未
    合法由新光行銷取得云云，然查新光銀行乃誠泰銀行與台灣
    新光銀行合併後存續之銀行，原誠泰銀行之債權當然由其繼
    受權利，本與債權讓與無涉。至誠泰行銷與新光行銷間之關
    係亦復相同，此為本院職權上已知之事實。故新光銀行將債
    權讓與誠泰行銷，由誠泰行銷取得對上訴人之債權，新光行
    銷復當然繼受誠泰行銷之債權，並非本於債權讓與之關係，
    故上訴人此部分之辯解容有誤會。況新光行銷取得系爭債權
    後，亦曾通知上訴人關於債權移轉之事實，此有新光行銷96
    年9月4日96年度新光行銷字第00078445號函附於原審卷 (見
    原審卷第9頁)可稽。是上訴人上開所辯有悖於事實，要難採
    信。
四、綜上所述，本件被上訴人於原審起訴所為之主張為可採，上
    訴人於原審及本院所辯各節均無可取。被上訴人本於保證代
    位之法定債權讓與之法律關係，自得請求上訴人給付其所代
    為清償之債務。是則原審判命上訴人應給付被上訴人如原審
    主文第一項所示之金額，並依職權宣告假執行，於法並無違
    誤。上訴意旨指摘原判決不當，求予廢棄改判，為無理由，
    應予駁回其上訴。
五、據上論結，本件上訴為無理由，依民事訴訟法第436條之1第
    3項、第449條第1項、第78條，判決如主文。
中    華    民    國    98    年    9     月    11    日
                          臺灣花蓮地方法院民事庭
                              審判長法官  湯文章
                              法      官  楊碧惠
                              法      官  陳鈺林
以上正本證明係照原本作成。
本裁定不得抗告。
中    華    民    國    98    年    9     月    14    日
                              法院書記官  李惠穎


司法院資訊處製作；財團法人民間司法改革基金會備份。
